臺灣高等法院刑事判決　　　　　　　 100年度上易字第1795號
上　訴　人
即　被　告　王志雄
上列上訴人即被告因傷害案件，不服臺灣士林地方法院100 年度
易字第36號，中華民國100年5月30日第一審判決（起訴案號：臺
灣士林地方法院檢察署99年度偵字第10463 號），提起上訴，本
院判決如下：
    主  文
上訴駁回。
    事  實
一、王志雄與陳慶源均於民國99年7 月21日晚上，進入臺北市○
    ○區○○街51號大同運動中心運動。緣陳慶源於20時35分許
    在該運動中心B2烤箱內與陳忠人聊天，王志雄進入烤箱內後
    即插話而與陳忠人聊天，約莫聊了1 分鐘後，陳慶源遂指責
    王志雄尊重一點，別人在聊天不要插嘴。王志雄見陳忠人與
    陳慶源之間尚有空位，隨即坐在其2 人中間；斯時陳慶源仍
    有對著王志雄講話，指責王志雄，王志雄乃心生不滿，基於
    傷害人身體之故意，與陳慶源發生拉扯，而於20時40分許，
    將陳慶源推向後方，使陳慶源頭部撞及後方椅子，因此受有
    後側頭部（起訴書誤載為後側頸部）皮下血腫約3 ×3 公分
    之傷害。
二、案經陳慶源訴由臺北市政府警察局大同分局報請臺灣士林地
    方法院檢察署檢察官偵查起訴。
    理  由
一、按被告以外之人於審判外之言詞或書面陳述，除法律有規定
    者外，不得作為證據；又被告以外之人於審判外之陳述，雖
    不符合刑事訴訟法第159 條之1 至第159 條之4 之規定，但
    經當事人於審判程序同意作為證據，法院審酌該言詞陳述或
    書面陳述作成時之情況，認為適當者，亦得為證據。當事人
    、代理人或辯護人於法院調查證據時，知有第159 條第1 項
    不得為證據之情形，而未於言詞辯論終結前聲明異議者，視
    為有前項之同意，刑事訴訟法第159 條第1 項及第159 條之
    5 分別定有明文。告訴人陳慶源之警詢筆錄固屬被告以外之
    人於審判外之陳述，而為傳聞證據，然被告、檢察官於本院
    審判期日中對其證據能力均不爭執，且迄至言詞辯論終結前
    復未再聲明異議，本院審酌上開證據資料製作時之情況，尚
    無違法不當及證明力明顯過低之瑕疵，亦認為以之作為證據
    應屬適當，依刑事訴訟法第159 條之5 規定，認該證據資料
    有證據能力。
二、訊據被告王志雄矢口否認有傷害告訴人陳慶源犯行，其辯解
    意旨略以：我於事發當時有進入大同運動中心B2烤箱內，進
    去時與陳忠人打招呼，告訴人陳慶源指正我說話小聲一點，
    後來他們中間有位子，我就坐在告訴人陳慶源與陳忠人中間
    之位子，告訴人陳慶源仍然有在對我說話，我一直不曉得告
    訴人陳慶源在跟我說話。當時他有指責我，可是我不認識他
    ，我沒有跟他講半句話。我起身要出去時，是他拉我，導致
    我倒在他身上，後來我要起來，他又把我拉下去。我壓在他
    身上，他的頭才去撞到後面的木板。當他雙手放開，我站起
    來時，他就說我害他撞到後面的木板云云。
三、本院查：
（一）前開事實，業據告訴人陳慶源於警詢、檢察官偵查及原審
      審理時指訴明確，並有臺北市立聯合醫院中興院區診斷證
      明書在卷可稽（見偵查卷第4 、5 、11之1 、20、21頁，
      原審100 年度易字第36號卷第26頁）。
（二）證人陳忠人於檢察官偵查及原審審理時均證稱：我在烤箱
      裡面和陳慶源坐著講話，被告進來就和我講話，陳慶源在
      旁邊就說我們兩人在講話叫被告不要插嘴，被告走開又回
      過來插到我們2 人中間坐下，他們2 人就開始發生拉扯互
      相傷害的意思，我就把被告稍微拉一下，之後就聽到碰的
      一聲。碰一聲是如何發生，我也不清楚，他們發生衝突很
      快，我是先拉一下被告才聽到碰一聲，因為烤箱裡面以木
      板裝璜，我聽到碰一聲之後陳慶源摀著頭部，好像也結束
      衝突了，陳慶源表示頭部被撞擊等語（見偵查卷第31頁，
      原審100 年度易字第36號卷第27、28頁）。
（三）依證人陳忠人前開所證，被告王志雄與告訴人陳慶源在臺
      北市○○區○○街51號大同運動中心B2烤箱內，確因言語
      爭執而發生肢體拉扯之衝突，雖證人陳忠人因視線角度未
      目擊被告王志雄將告訴人陳慶源推向後方，致告訴人陳慶
      源頭部撞及後方椅子之情景，然審酌證人陳忠人於被告王
      志雄與告訴人陳慶源肢體拉扯之際，確有聽聞物體撞擊該
      處B2烤箱內木板裝璜之碰撞聲響，隨後即見告訴人陳慶源
      摀著頭部等情，佐以被告王志雄於警詢時供稱：坐下後我
      頭就轉到另一邊不理他，他在我坐下之後還是繼續對著我
      罵，但我不記得他罵的內容等語（見偵查卷第8 頁），復
      於本院審理時亦不否認當時在該B2烤箱內與告訴人陳慶源
      間確有拉扯，且目擊告訴人陳慶源扶著頭部跑出去等語以
      觀（見本院卷第39頁），即可佐證告訴人陳慶源指訴被告
      王志雄因遭受告訴人陳慶源之責罵，而將告訴人陳慶源推
      向後方，使告訴人陳慶源頭部撞及後方椅子，因此受有後
      側頭部皮下血腫之傷害等情，核非子虛，應可採信。
（四）被告王志雄雖辯稱：我起身要出去時，是他拉我，導致我
      倒在他身上，後來我要起來，他又把我拉下去。我壓在他
      身上，他的頭才去撞到後面的木板云云。然參以證人陳忠
      人於檢察官偵查時已明白證稱：我沒有看到被告王志雄有
      倒在告訴人陳慶源身上，也沒有看到告訴人陳慶源有抓住
      被告王志雄的手等語（見偵查卷第32頁），足證被告王志
      雄前開所辯，尚屬無稽，不足採信。
（五）被告王志雄另上訴主張：警察接獲報案時間為事發當時之
      20 時 ，到達現場為20時30分云云；而被告王志雄於原審
      審理時亦供稱：警察在做筆錄時，說他8 點接到通報，8
      點半到運動中心櫃檯，本案發生衝突是在8 點以前云云（
      見原審100 年度易字第36號卷第28頁）。惟參以被告王志
      雄於警詢時乃係供稱：發生時間約為20時許等語（見偵查
      卷第8 頁），足見被告王志雄對於實際發生之時間亦無法
      肯定，而有前後供述不一之情。反觀告訴人陳慶源於警詢
      時已明白供稱：「於99年10月21日20時35分許，我至大龍
      街51號大同運動中心B2游泳池運動時，我與另一名陳先生
      在烤箱內聊天，對方進來後就插話與陳先生聊了1 分鐘，
      我就對他說尊重一點，別人在聊天不要插嘴。之後他坐到
      我跟陳先生的中間．．．」等語（見偵查卷第4 頁），而
      能具體指訴事發之時間，自應以告訴人陳慶源前開指訴之
      發生時間較為可採。是依告訴人陳慶源前開指訴之時間推
      算，其因被告王志雄之傷害行為而受有傷害之時間，應為
      當日之20時40分許無誤。
（六）告訴人陳慶源固指訴被告王志雄雙手勒住其頸脖云云。惟
      查，被告王志雄堅決否認有此部分犯行，且參以告訴人陳
      慶源之驗傷診斷證明書並未記載其頸脖受有何傷害，而證
      人陳忠人亦證稱：並未目睹被告王志雄有以雙手勒住陳慶
      源頸脖等語（見原審100 年度易字第36號卷第27頁背面）
      ，是告訴人此部分之單方面指訴，尚乏憑據。
（七）綜上所述，本件事證明確，被告王志雄傷害告訴人陳慶源
      犯行，至堪認定。其前開所辯，要屬事後卸責之詞，不足
      採信。
四、核被告王志雄所為，係犯刑法第277條第1項之普通傷害罪。
五、原審以被告王志雄傷害犯行事證明確，認定被告係犯刑法第
    277 條第1 項之普通傷害罪，並審酌被告並無前科素行，及
    其犯罪之動機、目的、所受之刺激、告訴人陳慶源所受傷害
    尚非嚴重、被告王志雄之犯後態度及尚未與告訴人陳慶源達
    成和解等一切情狀，科處罰金新臺幣1 萬元，並諭知易服勞
    役之折算標準，經核其認事用法，並無違誤，被告之上訴為
    無理由，應予以駁回。
據上論斷，依刑事訴訟法第368 條，判決如主文。
本案經檢察官呂丁旺到庭執行職務。
中    華    民    國   100    年    9     月    22    日
                  刑事第九庭  審判長法  官  陳貽男
                                    法  官  劉興浪
                                    法  官  蔡守訓
以上正本證明與原本無異。
不得上訴。
                                    書記官  許俊鴻
中    華    民    國   100    年    9     月    22    日